【裁判字號】    97,審訴,958
【裁判日期】    970630
【裁判案由】    毒品危害防制條例
【裁判全文】
臺灣高雄地方法院刑事判決             97年度審訴字第958號
公  訴  人  臺灣高雄地方法院檢察署檢察官
被      告  甲○○
                    另案羈押在臺灣高雄看守所
指定辯護人  本院公設辯護人黃文德
上列被告因毒品危害防制條例案件，經檢察官提起公訴（97年度
毒偵字第2325號），本院合議庭裁定由受命法官獨任依協商程序
審理，判決如下：
    主  文
甲○○施用第一級毒品，累犯，處有期徒刑捌月，扣案之第一級
毒品海洛因壹包（驗後淨重零點零伍壹公克），沒收銷燬之；又
施用第二級毒品，累犯，處有期徒刑肆月。應執行有期徒刑拾月
，扣案之第一級毒品海洛因壹包（驗後淨重零點零伍壹公克），
沒收銷燬之。
    事實及理由
一、本件犯罪事實及證據，除犯罪事實「在不詳處所」更正為「
    在其高雄縣岡山鎮○○○路○段12巷33號之住處」；「扣得
    第一級毒品海洛因1 小包含袋重0.25公克」更正為「扣得第
    一級毒品海洛因1 包（驗後淨重0.051 公克）」；證據部分
    補充「被告甲○○於本院審理中之自白」及「高雄市立凱旋
    醫院濫用藥物成品檢驗鑑定書」外，餘均引用檢察官起訴書
    之記載，如附件。
二、本件被告業已認罪，並經辯護人協助下與檢察官於審判外達
    成協商之合意，渠等合意內容為：被告願受科刑範圍如主文
    所載。經核被告所為，係犯毒品危害防制條例第10條第1 項
    之施用第一級毒品罪，及同條第2 項之施用第二級毒品罪，
    且上開協商合意內容，並無刑事訴訟法第455 條之4 第1 項
    所列不得認罪協商之情形，本件既經檢察官聲請改依協商程
    序而為判決，本院爰不經言詞辯論，於協商合意範圍內為協
    商判決。
三、應適用之法條：刑事訴訟法第455 條之4 第2 項、第455 條
    之8 、第454 條第2 項，毒品危害防制條例第10條第1 項、
    第2 項、第18條第1 項前段，刑法第11條、第47條第1 項、
    第51條第5 款。
四、本判決除有刑事訴訟法第455 條之4 第1 項第1 款、第2 款
    、第4 款、第6 款、第7 款所定情形之一，或違反同條第2
    項規定者外，不得上訴。
本案經檢察官鄭益雄到庭執行職務。
中    華    民    國    97    年    6     月    30    日
                  刑事第七庭    法  官  陳君杰
以上正本證明與原本無異。
如不服本判決，應於判決送達後10日內，向本院提出上訴狀。
中    華    民    國    97    年    6     月    30    日
                                書記官  李承悌
附錄本判決論罪科刑法條全文：
毒品危害防制條例第10條
施用第一級毒品者，處6 月以上5 年以下有期徒刑。
施用第二級毒品者，處3年以下有期徒刑。
附件：
臺灣高雄地方法院檢察署檢察官起訴書
                                     97年度毒偵字第2325號
     被      告  甲○○  男  40歲（民國○○年○月○○日生）
                         住高雄縣岡山鎮○○○路○段12巷33
                           號
                         國民身分證統一編號：Ｚ000000000號
 上列被告因違反毒品危害防制條例案件，已經偵查終結，認應該
 提起公訴，茲將犯罪事實及證據並所犯法條分敘如下：
             犯罪事實
 一、甲○○前於民國81年、82年間因違反肅清煙毒條例案件，經
     臺灣高雄地方法院以81年度訴字第2196號、臺灣高等法院高
     雄分院以82年度上訴字第2035號分別判處有期徒刑3年2月、
     3年3月確定並接續執行，於84年5月31日縮短刑期假釋出監
     ，復於86年間又犯妨害風化案件，經臺灣高等法院高雄分院
     以86年度上訴字第2517號判處有期徒5月確定，與前揭經撤
     銷假釋之殘刑4年1月4日接續執行，於90年7月13日再度縮短
     刑期假釋出監，並於92年7月13日縮刑期滿未經撤銷假視為
     執行完畢。又前於94年間因施用毒品案件，經臺灣高雄地方
     法院以94年度毒聲字第930號裁定送觀察勒戒後，認其有繼
     續毒品施用之傾向，再同法院以94年度毒聲字第2228號裁定
     令入戒治處所施以強制戒治，於強制戒治滿6月後經評定認
     已無繼續強制戒治療之必要，於95年5月15日強制戒治執行
     完畢釋放出所。詎仍不知戒絕毒癮，分別基於施用第一級及
     第二級毒品之犯意，於97年2月27日下午2時18分許為警採尿
     時回溯26小時及96小時內某時，在不詳處所，施用第一級毒
     品海洛因及第二級毒品甲基安非他命。嗣警於同日中午12時
     40分許，在高雄縣岡山鎮○○路78巷12弄1號旁查獲，扣得
     第一級毒品海洛因1小包含袋重0.25公克，並經其同意而採
     尿送驗，檢驗結果呈現嗎啡及甲基安非他命陽性反應。
 二、案經高雄縣政府警察局岡山分局報告偵辦。
             證據並所犯法條
 一、證據名稱及待證事項：
 (一)臺灣檢驗科技股份有限公司97年3月7日濫用藥物尿液檢驗報
     告2紙：
     證明被告於97年2月27日所採集之尿液經送驗結果呈嗎啡及
     甲基安非他命陽性反應，足認被告確有施用第一級毒品海洛
     因及第二級毒品甲基安非他命之行為。
 (二)高雄縣政府警察局岡山分局前峰派出所毒品案件嫌犯尿液採
     證檢驗對照表1紙（代號：岡970138）：
     證明送驗尿液確為被告親自排放。
 (三)扣押物品目錄表2紙及照片6張：
     證明扣案物品為被告所有。
 二、核被告所為，係犯毒品危害防制條例第10條第1項施用第一
     級毒品罪嫌及同條第2項施用第二級毒品罪嫌。被告持有毒
     品後進而施用毒品，其持有毒品之低度行為應為施用毒品之
     高度行為所吸收，不另論罪。又被告所犯上開2罪間，犯意
     各別，罪名互異，請予分論併罰。被告前受有期徒刑之執行
     完畢，有本署刑案資料查註紀錄表在卷可稽，被告於5年內
     再犯本件有期徒刑以上之罪，為累犯，請依刑法第47條第1
     項之規定加重其刑。扣案毒品，請依毒品危害防制條例第18
     條第1項前段規定，宣告沒收並諭知銷燬。
 三、依毒品危害防制條例第23條第2項、刑事訴訟法第251條第1
     項提起公訴。
     此    致
 臺灣高雄地方法院
 中    華    民    國    97    年    3     月    18    日
                               檢  察  官  乙○○
 上正本證明與原本無異
 中    華    民    國    97    年    3     月    20    日
                               書  記  官  陳永昇
 附錄本案所犯法條全文
 毒品危害防制條例第10條
 施用第一級毒品者，處六月以上五年以下有期徒刑。
 施用第二級毒品者，處三年以下有期徒刑。


司法院資訊處製作；財團法人民間司法改革基金會備份。
